臺灣桃園地方法院刑事裁定
111年度聲字第1959號
聲  請  人  臺灣桃園地方檢察署檢察官
受  刑  人  蔣詩涵




上列聲請人因受刑人數罪併罰有二裁判以上，聲請定其應執行之
刑（111年度執聲字第1375），本院裁定如下：
    主  文
蔣詩涵犯如附表所示之罪，所處如附表所示之刑，應執行有期徒
刑捌月，如易科罰金，以新臺幣壹仟元折算壹日。
    理  由
一、聲請意旨略以：受刑人蔣詩涵因傷害等案件，先後經本院判
    處如附表所示之刑確定，應依刑法第53條、第51條第5款定
    其應執行之刑，爰依刑事訴訟法第477條第1項聲請裁定等語
    。
二、按裁判確定前犯數罪者，併合處罰之；數罪併罰，有二裁判
    以上者，依刑法第51條之規定，定其應執行之刑；宣告多數
    有期徒刑者，於各刑中之最長期以上，各刑合併之刑期以下
    ，定其刑期，但不得逾30年；依刑法第53條應依同法第51條
    第5款至第7款之規定，定其應執行之刑者，由該案犯罪事實
    最後判決之法院之檢察官，聲請該法院裁定之，刑法第50條
    第1項前段、第53條、第51條第5款及刑事訴訟法第477條第1
    項分別定有明文。另按數罪併罰，應依分別宣告其罪之刑為
    基礎，定其應執行刑，此觀刑法第51條規定自明，故一裁判
    宣告數罪之刑，雖曾經定其執行刑，但如再與其他裁判宣告
    之刑定其執行刑時，前定之執行刑當然失效，仍應以其各罪
    宣告之刑為基礎，定其執行刑。然上開更定之應執行刑，不
    應比前定之應執行刑加計其他裁判所處刑期後為重，否則即
    與法律秩序理念及法律目的之內部界限有違，難認適法（最
    高法院93年度台非字第192號判決意旨參照）。再者，縱令
    所犯數罪中有一罪刑已經執行完畢，仍應就其所犯各罪宣告
    刑更定應執行刑，在所裁定之執行刑尚未執行完畢前，各罪
    之宣告刑，尚不發生執行完畢之問題；至已執行部分，自不
    能重複執行，應由檢察官於指揮執行時扣除之，此與定應執
    行刑之裁定無涉（最高法院81年度台抗字第464號、86年度
    台抗字第472號裁定意旨參照）。
三、經查，受刑人蔣詩涵所犯如附表所示之罪，先後經本院判處
    如附表所示之刑確定在案，有各該判決書及臺灣高等法院被
    告前案紀錄表1份附卷可稽。又受刑人所犯如附表編號2至4
    所示之罪，係於如附表編號1所示判決確定日前為之，且以
    本院為該案犯罪事實最後判決之法院，核與上開規定相符，
    是檢察官就上開犯罪合併定其應執行刑之聲請為正當，應予
    准許。審酌受刑人所犯行為態樣、各罪關係、次數多寡，及
    所呈現受刑人之人格特質及犯罪動機、目的、手段、程度、
    所生危險、案件之特性、比例原則，暨預防需求等綜合因素
    ，爰定其應執行刑如主文所示，並諭知易科罰金之折算標準
    。至受刑人所犯如附表編號1至3之罪，雖經本院109年度聲
    字第4169號裁定應執行有期徒刑4月確定，然依上開說明，
    前定之執行刑當然失效，本院自應以其各罪宣告刑為基礎，
    定其執行刑。又受刑人所犯如附表編號1至3所示之罪裁定應
    執行有期徒刑4月部分，雖業於民國110年4月18日執行完畢
    ，惟依上揭說明，本院仍應依法就受刑人判決確定前所犯之
    數罪定其應執行刑，僅於檢察官指揮執行「應執行刑」時，
    再就上開形式上已執行部分予以折抵，併予敘明。
四、爰依刑事訴訟法第477條第1項，刑法第53條、第51條第5款
    、第41條第1項前段、第8項，裁定如主文。
中　　華　　民　　國　　111 　年　　7 　　月　　15　　日
            刑事第八庭    法　官　徐雍甯
以上正本證明與原本無異。
如不服本裁定，應於裁定送達後5 日內向本院提出抗告狀。
　　　　　　　　　　　　　書記官　楊宇國　　　　　　
中　　華　　民　　國　　111 　年　　7 　　月　　15　　日





























附表：
編號  1 2 3 4 罪名  毒品危害防制條例 毒品危害防制條例 毒品危害防制條例 傷害 宣告刑  有期徒刑2月，如易科罰金，以新臺幣1,000元折算1日 有期徒刑1月，如易科罰金，以新臺幣1,000元折算1日 有期徒刑3月，如易科罰金，以新臺幣1,000元折算1日 有期徒刑5月，如易科罰金，以新臺幣1,000元折算1日 犯罪日期  108年1月4日 108年5月14日 109年3月25日中午12時30分為警採尿回溯96小時內某時 108年6月17日 偵查機關年度案號  臺灣桃園地方檢察署108年度毒偵字第1086、3697號 臺灣桃園地方檢察署108年度毒偵字第1086、3697號 臺灣桃園地方檢察署109年度毒偵字第3315號 臺灣桃園地方檢察署108年度偵字第18368號 最後事實審 法院 臺灣桃園地方法院 臺灣桃園地方法院 臺灣桃園地方法院 臺灣桃園地方法院  案號 108年度桃簡字第2774號 108年度桃簡字第2774號 109年度桃簡字第1879號 108年度原訴字第95號  判決日期 109年2月17日 109年2月17日 109年8月14日 111年4月25日 確定判決 法院 同上 同上 同上 同上  案號 同上 同上 同上 同上  確定日期 109年3月30日 109年3月30日 109年9月22日 111年5月25日 備註  臺灣桃園地方檢察署109年度執緝字第1941號 臺灣桃園地方檢察署109年度執緝字第1941號 臺灣桃園地方檢察署109年度執字第16406號 臺灣桃園地方檢察署111年度執字第6716號   編號1至3經臺灣桃園地方法院109年度聲字第4169號裁定應執行有期徒刑4月